【裁判字號】    98,台抗,913
【裁判日期】    981119
【裁判案由】    假扣押
【裁判全文】
最高法院民事裁定              九十八年度台抗字第九一三號
再 抗告 人  甲○○
訴訟代理人  陳羽筠律師
上列再抗告人因與乙○○間聲請假扣押事件，對於中華民國九十
八年九月二十四日台灣高等法院裁定（九十八年度抗字第一三八
六號），提起再抗告，本院裁定如下：
    主  文
再抗告駁回。
再抗告訴訟費用由再抗告人負擔。
    理  由
按對於抗告法院所為之裁定再為抗告，僅得以其適用法規顯有錯
誤為理由，民事訴訟法第四百八十六條第四項定有明文。又請求
及假扣押之原因應釋明之。前項釋明如有不足，而債權人陳明願
供擔保或法院認為適當者，法院得定相當之擔保，命供擔保後為
假扣押，同法第五百二十六條第一項、第二項規定甚明。所謂釋
明，乃當事人提出證據，使法院產生較薄弱之心證，相信其主張
之事實大致可信之行為。本件原法院以：相對人主張兩造因分產
而訂立協議書，約定伊應將名下不動產及公司股票等財產移轉為
再抗告人所有，再抗告人則應給付伊美金七百萬元。而伊已依協
議書約定全部履行完畢。詎再抗告人不依約給付美金七百萬元，
並將伊名下帳戶之款項匯出，流向不明，致伊受有重大損害，而
聲請對再抗告人財產於新台幣三千萬元範圍為假扣押等情，業據
提出協議書、郵局存證信函、相對人之帳戶明細查詢表、外匯存
款、匯款單等件為證。而上開協議書載明相對人有義務協助再抗
告人變更其所有銀行帳戶，自可認相對人之帳戶實際由再抗告人
使用，再抗告人將其帳戶內之款項匯出，自屬有隱匿財產之情事
，相對人提出之證據，足以釋明其請求及假扣押之原因大致為適
當，且相對人陳明願供擔保以補釋明之不足，自應准其供擔保後
為假扣押。因而維持台灣台北地方法院所為准供擔保之假扣押裁
定，駁回再抗告人之抗告，經核適用法規並無錯誤。再抗告人提
起再抗告，雖以相對人為再抗告人之財務管理者，除掌有再抗告
人之銀行存摺及印章，且為有權簽名取款之人，相對人指稱再抗
告人利用其名下之帳戶隱匿財產，顯屬無稽。又相對人提出之協
議書、匯款單等無從證明再抗告人利用其名下帳戶隱匿財產，原
法院認相對人對假扣押之原因已為釋明，適用法規顯有錯誤云云
，為其論據。惟查再抗告人所陳理由，係屬事實認定當否問題，
核與適用法規是否顯有錯誤無涉。依首開說明，再抗告人逕向本
院提起再抗告，自非合法。
據上論結，本件再抗告為不合法。依民事訴訟法第四百九十五條
之一第二項、第四百八十一條、第四百四十四條第一項前段、第
九十五條、第七十八條，裁定如主文。
中    華    民    國  九十八  年   十一   月   十九   日
                      最高法院民事第一庭
                          審判長法官  蕭  亨  國
                                法官  葉  勝  利
                                法官  高  孟  焄
                                法官  許  澍  林
                                法官  袁  靜  文
      本件正本證明與原本無異
                                      書  記  官
中    華    民    國  九十八  年   十二   月    二    日
                                                      ｍ

司法院資訊處製作；財團法人民間司法改革基金會備份。
